---
title: "05.Mini kaggle"
output: pdf_document
---

```{r setup, include=FALSE}
knitr::opts_chunk$set(echo = TRUE, warning = FALSE, message = FALSE, cache = TRUE)
library(mlr)
library(tidyverse)

set.seed(123)

teamName <- 'AwesomeTeam'
```


## Zadanie

Na podstawie atrybutów opisujących ubrania w sklepie odzieżowym należy przewidzieć 
ich przyszłą sprzedaż - binarny atrybut `Recommendation`.

```{r}

## Tworzymy zadanie na podstawie pliku csv
readSalesTask <- function(filePath, ...){
  df <- readr::read_csv(filePath,na = "NA") %>%  mutate_if(is.character, as.factor)
  makeClassifTask(data = df, target = "Recommendation", ...)
}

salesTask <- readSalesTask('data/dress-sales.train.csv')
salesTask
```

## Przygotowanie danych

```{r}
## Uzupełniamy brakujące dane
salesTaskImputation <- salesTask %>% impute(classes = list(factor = imputeConstant('Unknown')))

## Dodajemy zmienne wskaźnikowe
salesTaskPreprocessed <- salesTaskImputation$task %>% createDummyFeatures() 
```



## Uczenie

```{r}
## Klasyfikator k-NN ze strojeniem parametrów
knnLrn <- makeLearner("classif.knn") %>%  
          makeTuneWrapper(resampling = cv3, 
                          measures = acc, 
                          par.set = makeParamSet(makeIntegerParam("k", lower=1, upper=5)), 
                          control = makeTuneControlGrid())
## Regresja logistyczna
logregLrn <- makeLearner("classif.logreg")

## Lista metod, które porównamy
learners <- list(knnLrn, logregLrn)

parallelMap::parallelStartMulticore(level = 'mlr.resample')
benchmarkResults <- benchmark(learners, list(salesTaskPreprocessed), 
                   resampling = cv3, 
                   measures = list(acc, setAggregation(acc, test.sd)))
parallelMap::parallelStop()

getBMRAggrPerformances(benchmarkResults, as.df = T)
```

## Finalny model

```{r}
finalModel <-train(logregLrn, salesTaskPreprocessed)
```

```{r, echo=FALSE}
submit <- function(predictions){
  submissionFile <- paste(teamName, '.csv',sep='')
  write.csv(getPredictionResponse(predictions), submissionFile)
  library(mailR)
   send.mail(from = "team.whyr.mlr@gmail.com",
            to = "whyr.mlr@gmail.com",
            subject = paste("Mini kaggle submission:", teamName),
            body = "Some message",
            attach.files = submissionFile,
            smtp = list(host.name = "smtp.gmail.com", port = 587, tls = TRUE, user.name="whyr.mlr", passwd=""),
            authenticate = T,
            send = T)
}
```

```{r, eval=FALSE}
## Mając gotowy model dokonujemy predykcji testowych i je wysyłamy mailem

salesSubmissionTask <- readSalesTask('data/dress-sales.submission.csv', check.data = F) %>%         
                          reimpute(desc = salesTaskImputation$desc) %>%
                          createDummyFeatures()

predictions <- predict(finalModel, salesSubmissionTask)

submit(predictions)
```

## Kilka pomysłów 

1. Dostrojenie parametrów regresji logistycznej.
2. Zastosowanie xgboost (`regr.xgboost`).
3. Inne metody uzupełniania brakujących danych.
4. Zastosowanie normalizacji.
5. [Bagging](https://mlr-org.github.io/mlr-tutorial/release/html/wrapper/index.html#example-bagging-wrapper) któregoś z modeli.
6. ...
